# 母公司拨付资金给全资子公司偿还债务相关账务处理问题

提问人：Nicknn77 时间：2019-09-29 20:47:21
母公司拨付资金给全资子公司偿还债务，账务处理，是做往来，还是做增资，对比利弊，求教！

回答人：chenyiwei
主要差异考虑：
1 、灵活性。注资方式的灵活性较低，一旦作为出资投入（含作为资本公积）
即不能随意抽回，否则构成抽逃出资的违法行为。作为往来相对比较灵活，可以视子公司的财务状况和母公司自身的资金需求确定何时收回。
2 、偿付优先顺序：债权优先于股权。
3 、在利润分配方面，因为是全资子公司，所以两种方式无实质性差异。但如果作为往来，可以签订借款协议，按市场利率收取利息。
4 、手续便捷性：增资相对复杂，涉及办理工商变更登记，而往来款不需要。
当然增资也可以加强子公司的净资产实力，对子公司开展业务有利。